臺灣宜蘭地方法院刑事判決　　　　　　　　　　　　　　九十年度易字第六五號
　　公　訴　人　臺灣宜蘭地方法院檢察署檢察官
　　被　　　告　戊○○
　　　　　　　　丁○○
　　　　　　　　乙○○
右列被告因竊盜案件，經檢察官提起公訴（九十年度偵字第一七七一號），本院判決
如左：
    主  文
戊○○共同攜帶兇器逾越門扇竊盜，累犯，處有期徒刑拾月。
丁○○、乙○○均無罪。
    事  實
一、戊○○曾於民國八十五年，因違反麻醉藥品管理條例案件，經臺灣宜蘭地方法院
    以八十五年易字第五零四號判決判處有期徒刑三月，於八十五年八月二日入監執
    行，而於八十五年十月三十一日縮刑期滿執行完畢出監。復於同年十二月間，因
    違反麻醉藥品管理條例案件，經臺灣宜蘭地方法院八十五年度易字第九八四號判
    決判處有期徒刑四月確定，並於八十六年六月三十日易科罰金執行完畢。竟不知
    悔改，與丙○○共同基於為自己不法所有意圖之犯意聯絡，於九十年五月二十一
    日下午七時許，邀集不知情之丁○○及乙○○二人，由乙○○駕駛其父親所有車
    牌號碼ＩＰ—０八七八號之貨車，四人共同前往位於冬山鄉○○路三一九號億固
    股份有限公司所經營之「梅花湖度假世界」，而戊○○要丁○○及乙○○在外守
    候，由丙○○持其所有之扳手，將客房之門鎖轉鬆後，戊○○再與丙○○共同進
    入客房內，竊取億固股份有限公司所有之電視十一台與冰箱四台，得手後，戊○○並將其中一台電視贈與不知情之丁○○使用，其中六台電視則暫時寄放於不知
    情之乙○○家中，二台係由丙○○取得，另外二台則由戊○○以每台一千三百元
    之價格賣予中古行。嗣於九十年五月二十三日下午十時許，經警於冬山鄉○○路
    三六二巷五號二樓查獲戊○○所竊得之電視二台後，始查知上情。
二、案經宜蘭縣警察局羅東分局報請臺灣宜蘭地方法院檢察署檢察官偵查起訴。
    理  由
壹、有罪部分（即被告戊○○部分）
一、訊據被告戊○○對於進入億固股份有限公司所經營之梅花湖度假世界竊取電視十
    一台及冰箱四台之事實固坦承不諱，惟矢口否認有持扳手行竊，辯稱：扳手是丙○○帶的，不是我帶的，我有看到他帶扳手，並阻止叫他不要破壞門及鎖云云。
    經查被告戊○○與丙○○共同竊盜之事實，業據被告戊○○自承，核與被害人甲○○指述之情節相符，且經證人即共同竊盜之丙○○到庭供證甚詳，復有贓物認
    領保管單二紙附卷可稽。而共同竊盜之丙○○於行竊當時攜帶扳手一支之事實，
    業據證人丙○○到庭證稱：我當天有帶一個扳手去打開門等語（本院九十一年一
    月十七日訊問筆錄參照）明確，此亦為被告戊○○所自承，雖被告戊○○辯稱有
    阻止丙○○破壞門鎖，然其既已計畫行竊，自對於需破壞門鎖方得以進入上開度
    假世界之客房內竊取物品有相當之認識，則對於丙○○攜帶扳手前往該處破壞門
    鎖，當亦有共同之犯意聯絡，故被告戊○○所辯自不足採信，其犯行堪以認定，
    應依法論科。
二、按被告戊○○於行竊時所攜帶之扳手一支，經被告戊○○當庭繪圖陳述，該扳手
    約有三十公分長，其客觀上已足對人之生命、身體、安全構成威脅，為具有危險
    性之兇器。又被告戊○○與丙○○共同使用扳手將梅花湖度假世界之門鎖轉鬆後
    ，開門進入，該門鎖尚未達毀壞之程度，而屬逾越門扇竊盜。核被告戊○○所為
    ，係犯刑法第三百二十一條第一項第三款、第二款之攜帶兇器逾越門扇竊盜罪。
    被告戊○○與丙○○二人就上揭犯行，有犯意聯絡及行為之分擔，為共同正犯。
    查被告曾因違反麻醉藥品管理條例等前科，最後一次於八十五年十二月間，因違
    反麻醉藥品管理條例案件，經臺灣宜蘭地方法院判處有期徒刑四月，於八十六年
    六月三十日易科罰金執行完畢，有卷附臺灣高等法院檢察署刑案紀錄簡覆表可按
    ，其受有期徒刑之執行完畢，五年以內再犯有期徒刑以上之罪，為累犯，依法加
    重其刑。公訴人漏未敘及被告戊○○攜帶兇器之加重條件，惟該竊盜之基本社會
    事實既經起訴，本院自得就該加重條件擴張起訴事實予以審判。又公訴人雖認被
    告戊○○係犯刑法第三百二十一條第一項第四款之結夥三人以上竊盜罪嫌，惟被
    告丁○○及乙○○之部分，本院認其犯罪不能證明（詳後述），則公訴人以結夥
    三人以上竊盜罪起訴，顯有誤會，附此敘明。爰審酌被告戊○○不思以己力工作
    ，而竟竊取他人之物品，侵害他人財產法益，且又攜帶兇器行竊，嚴重威脅居住
    者之安全，其犯行非輕，惟念其犯罪後坦承犯行，態度良好等一切情狀，量處如
    主文所示之刑。其所用以行竊而攜帶之扳手一支，為另案共同為犯行之丙○○所
    有，此經丙○○到庭證述明確，非被告戊○○所有，爰不予宣告沒收。
貳、無罪部分（即被告丁○○、乙○○部分）
一、公訴意旨詳如附件起訴書。
二、按犯罪事實應依證據認定之，無證據不得推定其犯罪事實，又不能證明被告犯罪
    者，應諭知無罪之判決，刑事訴訟法第一百五十四條、第三百零一條第一項分別
    別定有明文。又所謂認定犯罪事實之證據，係指足以認定被告確有犯罪行為之積
    極證據而言，該項證據自須適合於被告犯罪事實認定，始得採為斷罪資料；又苟
    未能發現相當證據，或證據不足以證明，自不能以推測或擬制之方法，以為裁判
    基礎；且在訴訟上用以證明事實之證據，須於通常一般之人均不致於有所懷疑，
    而得確信其為真實之程度者，始得據以為有罪之認定，倘其證明尚未達到此一程
    度，而有合理之懷疑性存在，致使無從為有罪之確信時，即應為無罪之判決（最
    高法院二十九年上字第三一０五號、四十年台上字第八六號、七十六年台上字第
    四九八六號判例意旨參照）。
三、本件公訴意旨認被告丁○○、乙○○涉犯竊盜罪嫌，無非依據被告戊○○及丙○○之供陳及證人甲○○之指述與贓物認領保管單資為論據。訊之被告丁○○及乙○○對於與被告戊○○及丙○○共同前往位於冬山鄉○○路三一九號之梅花湖度
    假世界一事，均坦承不諱，惟堅決否認有竊盜之犯行，丁○○辯稱：我之前不知
    道他們要去偷，我是在警察到家中查獲時才知道那是贓物等語明確，乙○○辯稱
    ：我與被告丁○○兩人當時都不知情，當時要去之前，游某（戊○○）沒有說要
    破壞門，是有說那是法拍的東西等語明確。
四、經查：
  （一）被告戊○○雖於警訊中供陳：由乙○○、丙○○、丁○○及我四人駕乙○○
        所有之自小貨車至該處，有我及丁○○在外面把風，丙○○、乙○○二人負
        責進屋搬運電視及冰箱等語（九十年五月二十三日警訊筆錄參照），而其於
        偵查中則改口稱：（贓物）至梅花湖度假村偷來的，九十年五月二十七日我
        與丙○○一起進入偷的，我們是四人一起去，開乙○○父親之車，是我與丙○○一起進入，他二人在外面等等語明確（九十年五月二十四日偵查筆錄參
        照），足見被告戊○○對於究竟由何人進入行竊一節，前後供述不一，其於
        警訊中之指述是否可採即有可疑。且被告戊○○雖於偵查中陳稱：我只是說
        是法拍的，他們也知道要破壞門才能進入等語明確（九十年五月二十四日偵
        查筆錄參照），惟其於本院調查審理時則供陳：我們是四個人一起去的，只
        有去一次，丙○○知道是偷的，我也知道，是證人丙○○跟他們兩人說那是
        仲介公司的，‧‧‧是丙○○提議說梅花湖那邊可以去搬電視等，我打電話
        給被告乙○○，說可以借我車一下，他說不行，我說他可以幫我開車去搬東
        西，我是跟他說那是法拍的東西，可以搬等語明確（九十一年一月十七日訊
        問筆錄、九十一年三月六日審理筆錄參照），與被告乙○○所陳：當天丙○○及戊○○一起打電話叫我去度假村去說要搬東西，我就開我父親的貨車到
        現場後，我最後到那裡，當時晚上七、八點丙○○、被告戊○○、被告丁○○三人說要去搬家電，陳某及游某說仲介公司可以搬等語，及被告丁○○陳
        稱：當天是被告戊○○跟證人丙○○兩人騎機車經過我家，後來又打電話給
        我說要搬東西，說那是法拍屋，拿裡面的東西是合法的，約晚上七、八點左
        右，證人丙○○打電話給被告乙○○要他開貨車去載家電，也向他說那是合
        法的等語明確（本院九十一年一月十七日訊問筆錄參照），核被告戊○○於
        本院所供與被告丁○○及乙○○所陳均相符合，足認被告丁○○及乙○○確
        係於不知情之情形下，與被告戊○○及丙○○共同前往位於冬山鄉○○路三
        一九號之梅花湖度假世界。
  （二）被告戊○○雖於警訊時陳稱：以上（指電視及冰箱）所賣之價錢由我等四人
        平分，均已花盡等語（九十年五月二十三日警訊筆錄參照），惟被告戊○○
        於本院調查時更易其詞，供稱：我說我拿電視及冰箱去賣，事實上我們沒有
        平分那些錢，因為被警察查獲沒有去拿，之前我只有與丙○○有說好要平分
        賣得的錢，但是沒有與被告丁○○、被告乙○○說要平分，是想拿到錢後才
        要向他們說平分的事情，所以他們都不知道我們要分錢的事，我確實有去偷
        那電視及冰箱，被告丁○○、被告乙○○他們不知道我們去偷東西，他們在
        外面的車內等我們，我也沒有交代他們任何事情等語（本院九十一年一月三
        十一日訊問筆錄參照）明確，則被告戊○○於警訊中所為之指述有瑕疵，不
        足採信，足見被告丁○○與乙○○並未與被告戊○○互為分贓之協議，且於
        被告乙○○家中所查獲之贓物，係被告戊○○借放於被告乙○○家中，而於
        被告丁○○家中所查獲之電視一台則係丙○○所贈與予被告丁○○，此亦為
        被告戊○○所供陳。則被告丁○○及乙○○既係於不知情之情況之下，共同
        前往梅花湖度假世界，於事前事後亦並無與被告戊○○或丙○○有任何得利
        之協議，則被告丁○○及乙○○並無為自己不法所有之意圖自明。
  （三）此外，復查無其他積極證據足資認定被告丁○○、乙○○確有上開犯行，而
        被害人甲○○之指述，僅能證明確有被竊電視及冰箱之事實，尚不能證明被
        告丁○○、乙○○犯罪，依法應諭知無罪之判決。
據上論斷，應依刑事訴訟法第二百九十九條第一項前段、第三百零一條第一項前段，
刑法第二十八條、第三百二十一條第一項第二款、第三款、第四十七條，判決如主文
。
本案經檢察官郭欣怡到庭執行職務
中        華        民        國    九十一    年    三    月    二十    日
                                  臺灣宜蘭地方法院刑事第一庭
                                      審判長法  官    林  明  山
                                            法  官    辜  漢  忠
                                            法  官    鄭  貽  馨
右正本證明與原本無異。
如不服本判決，應於判決送達後十日內向本院提出上訴狀( 應附繕本 )，上訴於臺灣
高等法院。
                                            書記官    陳  憲  文
中        華        民        國    九十一    年    三    月    二十一  日
附錄論罪法條
刑法第三百二十一條第一項第二款、第三款
犯竊盜罪而有左列情形之一者，處六月以上五年以下有期徒刑：
二  毀越門扇、牆垣或其他安全設備而犯之者。
三  攜帶兇器而犯之者。
